臺灣新竹地方法院刑事判決　　　　　　　 94年度訴字第131號
公　訴　人　臺灣新竹地方法院檢察署檢察官
被　　　告　甲○○　　男　31.
（原名李沛修）
指定辯護人　本院公設辯護人乙○○
上列被告因違反槍砲彈藥刀械管制條例案件，經檢察官提起公訴
（93年度偵字第6028號），本院判決如下：
    主  文
甲○○未經許可，持有其他可發射子彈具有殺傷力之改造手槍，
，處有期徒刑壹年肆月，併科罰金新臺幣拾萬元，罰金如易服勞
役，以銀元佰元即新台幣玖佰元折算壹日。扣案之改造手槍壹
枝（含彈匣壹個，槍枝管制編號：0000000000號）沒收。
    事  實
一、甲○○（原名李沛修）於民國93年6、7月間之某日，在新竹
    縣竹北市○○○道處，自一名真實姓名年籍不詳之成年男子
    處取得已換裝金屬槍管、可擊發適用子彈、具有殺傷力之仿
    WALTHER廠PPK/S型半自動手槍製造之改造手槍1支（含彈匣1
    個，槍枝管制編號：0000000000號）及子彈1 顆（業於93年
    11 月14 日擊發，詳後述）後，即未經許可而持有之，並將
    之置放在新竹市○○路上之某處空地。於93年11月14日晚上
    10時許，甲○○因女友來電稱在新竹市○○街夜市遭張明夏
    搭訕調戲，遂心生不滿，先於同日晚上10時30分許自上開空
    地起出該槍、彈，再至上開夜市找張明夏談判，恰遇張明夏
    友人出面攔阻，甲○○先持該槍嚇阻張明夏，並基於傷害他
    人身體之故意以槍托重擊張明夏頭部2 下，張明夏因欲奪取
    該槍反抗，甲○○遂在拉扯間觸扣該槍扳機，擊中張明夏左
    手掌，甲○○復以瑞士刀朝張明夏右腳刺去，致張明夏受有
    頭皮裂傷2公分、左手5處裂傷各1.5、0.5、0.5、1.5、1 公
    分及右腳裂傷2 公分等傷害（傷害部分未據告訴），甲○○
    隨即由友人載送離開。嗣於93年11月26日上午10時40分許，
    甲○○得知警方已鎖定其犯案，遂攜前述手槍前往新竹市警
    察局第2分局投案。
二、案經新竹市警察局第2 分局報告臺灣新竹地方法院檢察署檢
    察官偵查起訴。
    理  由
一、訊據被告甲○○對於上開時、地未經許可，持有改造手槍、
    子彈之犯行，迭於偵查中及本院審理時坦承不諱（參偵查卷
    第4至6頁、第30至第31頁及本院94年4月29日之審理筆錄)，
    核與證人張明夏及陳國昇於偵訊中證述情節相符（參偵查卷
    第7至10頁、第38至40頁），且有前開改造手槍（含彈匣1個
    ，槍枝管制編號：0000000000號）1 支扣案可稽。又扣案之
    改造手槍1 支經送請內政部警政署刑事警察局鑑驗結果，認
    係仿WALTHER廠PPK/S型半自動手槍製造之玩具手槍換裝土造
    金屬槍管而成之改造手槍，經檢視，雖保險鈕已斷裂且槍枝
    欠缺復進簧，惟仍可供擊發適用子彈使用，認具殺傷力等情
    ，有該局於93年4 月14日出具之刑鑑字第0930239508號槍彈
    鑑驗書一份（參偵查卷第44至46頁）附卷可憑。而被害人張
    明夏遭被告持槍射擊致手掌受有5 處裂傷，除據證人張明夏
    於警詢、偵查中證述綦詳外，復有南門綜合醫院診斷證明書
    、門診病歷及查獲照片1 幀（參偵查卷第13、14、16、17、
    20、49頁）在卷可佐，足認被告持有之該顆子彈具有殺傷力
    。是認被告上開自白內容應與事實相符，本案事證已臻明確
    ，被告未經許可，持有具殺傷力之改造手槍及子彈之犯行，
    堪予認定，自應依法予以論科。
二、按被告甲○○犯罪後，槍砲彈藥刀械管制條例業已修正，於
    94年1 月26日公布，同年月28日施行，有關未經許可，持有
    其他可發射子彈具有殺傷力之各式槍砲，係該當修正前槍砲
    彈藥刀械管制條例第11條第4項之罪，法定刑為1年以上7 年
    以下有期徒刑，併科新臺幣7 百萬元以下罰金，修正後已改
    列於槍砲彈藥刀械管制條例第8條第4項，法定刑並修正為3
    年以上10年以下有期徒刑，併科7 百萬元以下罰金，是以比
    較新舊法結果，以被告行為時之舊法之法定刑較輕，依刑法
    第2條第1項但書規定，應適用有利於被告之舊法即94年1 月
    26日公布前之槍砲彈藥刀械管制條例第11條第4 項處罰。核
    被告甲○○所為，係犯修正前之槍砲彈藥刀械管制條例第11
    條第4項之未經許可持有改造手槍罪及同條例第12條第4項未
    經許可持有子彈罪。又被告所犯上開2 罪係一行為觸犯數罪
    名，屬想像競合犯，應從情節較重之未經許可持有改造手槍
    罪處斷。爰審酌被告持有改造手槍子彈，具有殺傷力，被告
    不思該槍砲對社會有具有之潛在危險性，反據以持之傷害被
    害人，已實質威脅社會秩序及人民之生命、身體安全，影響
    社會治安，犯罪所生危害不容輕忽，暨其犯罪手段、犯罪後
    坦承犯行、已與被害人達成和解等一切情狀，量處如主文所
    示之刑，罰金部分並諭知易服勞役之折算標準，以資警惕。
三、扣案之具有殺傷力之改造手槍1枝（含彈匣1個，槍枝管制編
    號：0000000000號），係違禁物，不問屬於犯人與否，應依
    刑法第38條第1項第1款之規定宣告沒收。至其原先持有之子
    彈1 枚，已經被告擊發，業如前述，故而不具子彈功能，非
    屬違禁物，爰不予宣告沒收，附此敘明。
據上論斷，應依刑事訴訟法第299條第1項前段，修正前槍砲彈藥
刀械管制條例第11條第4項、第12條第4項，刑法第11條前段、第
2條第1項但書、第55條、第42條第2項、第38條第1項第1 款，罰
金罰鍰提高標準條例第1條前段、第2條，現行法規所定貨幣單位
折算新臺幣條例第2條，判決如主文。
本案經檢察官許麗美到庭執行職務。
中　　華　　民　　國　　94　　年　　5　　月　　18 　　日
　　　　　　　　　刑事第一庭審判長法　官　賴淑敏
                                  法  官  黃美盈
                                  法  官  彭淑苑
以上正本證明與原本無異。
如不服本判決，應於判決送達後10日內，向本院提出上訴狀。
中　　華　　民　　國　　94　　年　　5　　月　　18 　　日
                                  書記官  李佩真
附錄本案論罪科刑法條全文：
修正前槍砲彈藥刀械管制條例第11條
未經許可，製造、販賣或運輸第4條第1項第1款所稱其他可發射
金屬或子彈具有殺傷力之各式槍砲者，處5年以上有期徒刑，併
科新臺幣一千萬元以下罰金。
未經許可，轉讓、出租或出借前項所列槍砲者，處3年以上10年
以下有期徒刑，併科新臺幣七百萬元以下罰金。
意圖供自己或他人犯罪之用，而犯前2項之罪者，處無期徒刑或
7年以上有期徒刑，併科新臺幣一千萬元以下罰金。
未經許可，持有、寄藏或意圖販賣而陳列第1項所列槍砲者，處
1年以上7年以下有期徒刑，併科新臺幣七百萬元以下罰金。
第1項至第3項之未遂犯罰之。
槍砲彈藥刀械管制條例第12條
未經許可，製造、販賣或運輸子彈者，處1年以上7年以下有期徒
刑，併科新台幣五百萬元以下罰金。
未經許可，轉讓、出租或出借子彈者，處6月以上5年以下有期徒
刑，併科新台幣三百萬元以下罰金。
意圖供自己或他人犯罪之用，而犯前2項之罪者，處3年以上10年
以下有期徒刑，併科新台幣七百萬元以下罰金。
未經許可，持有、寄藏或意圖販賣而陳列子彈者，處5年以下有
期徒刑，併科新台幣三百萬元以下罰金。
第1項至第3項之未遂犯罰之。
